【裁判字號】    99,簡上,703
【裁判日期】    991022
【裁判案由】    賭博
【裁判全文】
臺灣板橋地方法院刑事判決             99年度簡上字第703號
公  訴  人  臺灣板橋地方法院檢察署檢察官
上  訴  人  己○○
即  被  告
輔  佐  人  丁○○
即被告之夫
上列上訴人因賭博案件，不服本院中華民國99年4 月15日99年度
簡字第2920號第一審刑事簡易判決（聲請簡易判決處刑案號：99
年度速偵字第1329號），提起上訴，本院管轄之第二審地方法院
合議庭判決如下︰
    主      文
上訴駁回。
己○○緩刑貳年。
    事實及理由
一、本件經本院審理結果，認原審以上訴人即被告己○○犯刑法
    第268 條前段之意圖營利，供給賭博場所罪，判處有期徒刑
    3 月，如易科罰金，以新臺幣（下同）1,000 元折算1 日，
    並就扣案麻將1 副、骰子3 顆、門風1 顆、現金100 元分別
    依法宣告沒收，經核原審認事用法及量刑均無不當，應予維
    持，並引用原審刑事簡易判決書有關被告己○○部分記載之
    事實、證據及理由（如附件）。
二、上訴人即被告提起本件上訴意旨略以：本件板橋市○○街35
    號處所純粹是住家，並非公共場所，亦非檳榔攤；同案被告
    丙○○、甲○○、乙○○、戊○○係其丈夫丁○○之多年友
    人，實非閒雜人等，原審判決與事實不符云云。惟訊據被告
    於本院審理中，業已坦承本件犯罪事實在案，參以被告及同
    案被告丙○○、甲○○、乙○○、戊○○等人，於警詢及偵
    查中對於犯罪事實均坦承不諱，並有麻將1 副、骰子3 顆、
    門風1 顆、抽頭金100 元、賭資1,000 元等物扣案可憑，以
    及搜索扣押筆錄、扣押物品目錄表、手繪現場草圖各1 份、
    現場照片6 張在卷可證，被告於審理中之自白與上開事證相
    符，足堪採信為真實，其本件犯行應堪認定。而原審斟酌被
    告無前案紀錄，素行良好，供給賭博場所及賭具予他人賭博
    ，藉以牟取抽頭金，助長投機風氣危害社會秩序，所為殊非
    可取，兼衡其犯罪之時間尚短，所生之危害甚小，犯後坦認
    犯行之態度等情狀，量處被告有期徒刑3 月，並諭知易科罰
    金之折算標準以新臺幣1,000 元折算1 日，認事用法及量刑
    均無不合，已見前述，應予維持。被告上訴意旨與前述卷附
    事證不符，為無理由，自應駁回。惟上訴人即被告本件以前
    未曾因故意犯罪受有期徒刑以上刑之宣告，此有臺灣高等法
    院被告全國前案紀錄表1 份在卷可參，其因貪圖小利一時失
    慮，致罹刑典，且其提供賭博場所之賭博人數為4 人，數量
    不多，所得抽頭金更僅有100 元，犯罪所得低微，實無提供
    大型賭博場所，供多人以鉅額金錢賭博之嚴重破壞社會風氣
    情事，可認其犯罪情節非重，且被告犯罪後終能坦承犯行，
    表示悔悟，信其經此科刑教訓後，應知警惕而無再犯之虞，
    本院認為前開對其宣告之刑，以暫不執行為適當，爰依刑法
    第74條第1 項第1 款之規定，併宣告緩刑如主文第2 項所示
    。
據上論斷，依刑事訴訟法第455 條之1 第1 項、第3 項、第368
條、第373 條，刑法第74條第1 項第1 款，判決如主文。
本案經檢察官鍾維翰到庭執行職務。
中    華    民    國    99    年    10    月    22    日
            刑事第二十一庭審判長法  官  劉元斐
                                法  官  方鴻愷
                                法  官  李俊彥
上列正本證明與原本無異。
本件不得上訴。
                                書記官  林文達
中    華    民    國    99    年    10    月    22    日

司法院資訊處製作；財團法人民間司法改革基金會備份。
